【裁判字號】    96,訴,4558
【裁判日期】    970215
【裁判案由】    搶奪等
【裁判全文】
臺灣板橋地方法院刑事判決              96年度訴字第4558號
公  訴  人  臺灣板橋地方法院檢察署檢察官
被      告  甲○○
                    （另案於臺灣臺北監獄臺北分監執行中）
上列被告因搶奪等案件，經檢察官提起公訴（96年度偵字第1416
5 號），本院依簡式審判程序判決如下：
    主  文
甲○○竊盜，累犯，處有期徒刑柒月，減為有期徒刑參月又拾伍
日。又收受贓物，累犯，處有期徒刑參月，減為有期徒刑壹月又
拾伍日。又共同意圖為自己不法之所有，而搶奪他人之動產，累
犯，處有期徒刑壹年，減為有期徒刑陸月。又對於公務員依法執
行職務時，施強暴，累犯，處有期徒刑陸月，減為有期徒刑參月
。應執行有期徒刑壹年壹月。
    事  實
一、甲○○前因偽造文書等案件，分別經臺灣高雄地方法院以92
    年度訴緝字第57號判處有期徒刑5 月、臺灣臺南地方法院以
    93年度簡字第1775號判處有期徒刑3 月確定，嗣經臺灣臺南
    地方法院以93年度聲字第1542號裁定應執行有期徒刑7 月確
    定，已於民國94年3 月3 日易科罰金執行完畢。仍不知悔改
    ，先後實行下列行為：
（一）甲○○意圖為自己不法之所有，於96年1 月1 日（起訴書
      略載為96年1 月16日前某日）8 時許，在臺北縣蘆洲市○○路某圓環之停車格內，以自備鑰匙1 支（嗣經丟棄而滅
      失），竊取丁○○所有、停在該處之車號LS-7081 號自小
      客車1 輛。得手後，供己代步之用。
（二）甲○○於竊得上開自用小客車後，於96年1 月16日前之某
      時，明知詹鴻霖換裝於上開自用小客車上之4902-QA 號車
      牌2 面，係來路不明之贓物（該2 面車牌係戊○○所有，
      於95年10月9 日遭人竊取，詹鴻霖所涉竊盜罪嫌另案偵辦
      ），仍基於收受贓物之犯意，向詹鴻霖收取該2 面車牌使
      用之。
（三）甲○○與其女友詹怡真（另案偵辦）共同基於意圖為自己
      不法所有之犯意聯絡，於96年1 月16日10時5 分許，在臺
      北縣蘆洲市○○路與永平街口，趁乙○○在該處等候公車
      ，取出其所有之ANTECH牌手機1 支（門號0000000000號）
      看時間而疏於防範之際，由甲○○駕駛上開竊得之自用小
      客車（懸掛4902-QA 號車牌）趨近，再由坐於該車副駕駛
      座之詹怡真從車窗伸出右手奪取乙○○之上開手機，旋由
      甲○○駕車加速駛離現場。
（四）甲○○、詹怡真於完成上揭搶奪行為後，因乙○○報警，
      臺北縣政府警察局蘆洲分局蘆洲派出所員警丙○○○接獲
      勤務中心通報，前往臺北縣蘆洲市○○○路與集賢路口圍
      捕甲○○、詹怡真，於同日10時50分許發現甲○○所駕駛
      之上開自用小客車，立刻騎車尾隨，並在臺北縣蘆洲市○○○路與三和路4 段之「徐匯中學」旁攔下甲○○所駕駛
      之上開自用小客車，丙○○○隨即表明其警察身分，要求
      甲○○停車受檢。詎甲○○明知丙○○○係警察，當時正
      在依法執行警察職務，竟另萌生妨害公務之犯意，駕駛上
      開自用小客車朝丙○○○衝撞而施以強暴，幸因丙○○○
      及時跳開未遭撞擊，甲○○乃駕車搭載詹怡真逃逸而去。
      嗣為警於同日在臺北縣蘆洲市○○路34巷48號前，查獲甲○○棄置於該處之上開自用小客車，經採集車內指紋比對
      結果，發現與甲○○、詹鴻霖等人之檔存指紋相符，始循
      線查悉上情。
二、案經臺北縣政府警察局蘆洲分局報請臺灣板橋地方法院檢察
    署檢察官偵查起訴。本院於準備程序進行中，被告就被訴事
    實為有罪之陳述，經告知被告簡式審判程序之旨，並聽取當
    事人意見後，裁定由受命法官獨任進行簡式審判程序。
    理  由
一、上揭事實，均據被告甲○○於本院審理時認罪不諱，核與被
    害人乙○○、丁○○、戊○○於警詢時之指述情節相符，且
    有證人詹鴻霖於警詢及檢察官偵訊時之證述、證人丙○○○
    於檢察官偵訊時之證述可參，及內政部警政署刑事警察局96
    年2 月12日刑紋字第0960023368號鑑驗書、勘察採證同意書
    、證物清單、臺北縣政府警察局受理刑事案件報案三聯單、
    車輛失竊電腦輸入單、車輛尋獲電腦輸入單、車牌尋獲電腦
    輸入單、查獲車獲認可資料、查獲車牌認可資料、贓物認領
    保管單、丙○○○職務報告、刑案現場測繪圖各1 份附卷可
    稽。而依被害人乙○○於警詢時所述：「於96年1 月16日10
    時5 分於蘆洲市○○路與永平街口等候公車，遭一男一女（
    年紀約22至26歲）駕駛自小客4902-QA ，趁我拿手機出來看
    時間疏於防範時，歹徒從右前方玻璃車竊伸出右手奪取我的
    手機」、「當時是一名男子開車搭載一名女子向我靠近後，
    由坐在駕駛座旁的一名女子搶我的手機」等語（見偵卷第22
    、25頁），且被告供承當時在車內之女子，即係其女友詹怡
    真無誤，堪認被告甲○○與其女友詹怡真二人，就上揭搶奪
    部分，確有犯意聯絡及行為分擔甚明。被告所稱搶奪手機乙
    事，詹怡真不知情云云，應係迴護詹怡真之詞，不足採信。
    從而，本案事證已臻明確，被告犯行均堪認定。
二、核被告甲○○所為，係犯刑法第320 條第1 項之竊盜罪、同
    法第349 條第1 項之收受贓物罪、同法第325 條第1 項之搶
    奪罪、同法第135 條第1 項之妨害公務罪。就搶奪部分，被
    告與詹怡真有犯意聯絡及行為分擔，為共同正犯。又被告前
    因偽造文書等案件，分別經臺灣高雄地方法院以92年度訴緝
    字第57號判處有期徒刑5 月、臺灣臺南地方法院以93年度簡
    字第1775號判處有期徒刑3 月確定，嗣經臺灣臺南地方法院
    以93年度聲字第1542號裁定應執行有期徒刑7 月確定，已於
    94年3 月3 日易科罰金執行完畢等情，有臺灣高等法院被告
    前案紀錄表可考，其於有期徒刑執行完畢後5 年內，故意再
    犯本件有期徒刑以上之上開各罪，均為累犯，皆應依刑法第
    47條第1 項加重其刑。所犯上開各罪，犯意各別，行為互殊
    ，應予分論併罰。爰審酌被告年輕力盛，四肢健全，不思努
    力奮發，竟竊取他人車輛、收受贓物車牌，嗣一錯再錯，當
    街搶奪他人財物，嚴重破壞治安，於執勤員警攔下後，貿然
    對之實施強暴行為，恣意挑戰公權力，惡性非輕，兼衡其素
    行狀況、智識程度、犯罪之動機、目的、手段及犯罪後之態
    度等一切情狀，分別量處如主文所示之刑，以資懲儆。末查
    ，本件被告犯上開各罪之時間，均係於96年4 月24日以前，
    悉合於中華民國九十六年罪犯減刑條例所定之減刑條件，爰
    依該條例規定分別減其宣告刑二之一，並於減刑後，定其應
    執行刑。
據上論斷，應依刑事訴訟法第273 條之1 第1 項、第299 條第1
項前段，刑法第28條、第135 條第1 項、第320 條第1 項、第32
5 條第1 項、第349 條第1 項、第47條第1 項、第51條第5 款，
中華民國九十六年罪犯減刑條例第2 條第1 項第3 款、第7 條、
第10條，判決如主文。
本案經檢察官謝岳龍到庭執行職務。
中    華    民    國    97    年    2     月    15    日
                  刑事第十五庭  法  官  朱嘉川
以上正本證明與原本無異。
如不服本判決應於送達後10日內向本院提出上訴狀。
                            書記官  陳聖儒
中    華    民    國    97    年    2     月    18    日
附錄本案論罪科刑法條全文：
中華民國刑法第135 條：
對於公務員依法執行職務時，施強暴脅迫者，處3 年以下有期徒
刑、拘役或3 百元以下罰金。
意圖使公務員執行一定之職務或妨害其依法執行一定之職務或使
公務員辭職，而施強暴脅迫者，亦同。
犯前二項之罪，因而致公務員於死者，處無期徒刑或7 年以上有
期徒刑；致重傷者，處3 年以上、10年以下有期徒刑。
中華民國刑法第320 條：
意圖為自己或第三人不法之所有，而竊取他人之動產者，為竊盜
罪，處5 年以下有期徒刑、拘役或5 百元以下罰金。
意圖為自己或第三人不法之利益，而竊佔他人之不動產者，依前
項之規定處斷。
前二項之未遂犯罰之。
中華民國刑法第325 條：
意圖為自己或第三人不法之所有，而搶奪他人之動產者，處6 月
以上5 年以下有期徒刑。
因而致人於死者，處無期徒刑或7  年以上有期徒刑，致重傷者，
處3 年以上10年以下有期徒刑。
第1 項之未遂犯罰之。
中華民國刑法第349 條：
收受贓物者，處3 年以下有期徒刑、拘役或5 百元以下罰金。
搬運、寄藏、故買贓物或為牙保者，處5 年以下有期徒刑、拘役
或科或併科1 千元以下罰金。
因贓物變得之財物，以贓物論。


司法院資訊處製作；財團法人民間司法改革基金會備份。
